臺灣高等法院刑事判決
111年度上訴字第710號
上  訴  人  吳柏賢
即  被  告          

選任辯護人  王明偉  律師（法扶律師）          
上列上訴人因兒童及少年性剝削防制條例等案件，不服臺灣桃園
地方法院109年度訴字第1133號，中華民國110年10月22日第一審
判決（起訴案號：臺灣桃園地方檢察署109年度偵字第21146號）
提起上訴，本院判決如下：
    主  文
上訴駁回。　　
    犯罪事實及理由
一、審理結果，認原審以被告甲○○犯引誘少年為有對價性交行為
    罪，未遂，處有期徒刑7月；又犯引誘使少年製造猥褻行為
    電子訊號罪，處有期徒刑1年8月；又犯成年人故意對少年犯
    恐嚇危害安全罪，處有期徒刑4月，如易科罰金，以新臺幣1
    千元折算1日；不得易科罰金部分，應執行有期徒刑2年；未
    扣案甲女製造之猥褻電子訊號數位照片3張、扣案附表編號1
    行動電話1支（0000000000號，VIVO廠牌，含SIM卡2張，IME
    I：000000000000000）均沒收，應予維持，並引用附件原判
    決記載之犯罪事實、證據及理由。
二、上訴內容概要：原審未考量被告家境困難，母親罹癌，無法
    自信與異性交往等身心狀況，量刑顯有過重；被告始終坦承
    犯行；被害人照片等訊息自始皆未外流；已與被害人和解，
    獲得被害人原諒；原審僅針對引誘使少年製造猥褻行為電子
    訊號罪適用刑法第59條，其他兩罪未依刑法第59條減刑，有
    判決不備理由之違誤；被告之相同犯行經3案起訴、審理，
    使得被告真誠悔悟與4位被害人和解，仍無法獲得緩刑寬典
    ；原審未能考量被告於另案已經和解，量刑基礎已有變動，
    請求從輕量刑。
三、維持原判決駁回上訴之理由：
(一)被告引誘未滿18歲甲女進行有對價性交(未遂)、製造猥褻行
    為電子訊號，更進而因甲女未依約完成性交易，竟以「我叫
    哥哥直接賣吧…我幫不了你了」、「○○生裸照超值錢」等語
    恫嚇甲女，犯罪情狀顯無可憫恕，不存在客觀上足以引起社
    會大眾同情的事由。原審因被告坦承犯行，且與甲女達成調
    解履行賠償獲得原諒，考量所犯引誘使少年製造猥褻行為電
    子訊號罪，屬於法定刑3年以上7年以下有期徒刑重罪，引用
    刑法第59條減刑，已經勉強法外施恩；另犯引誘少年為有對
    價性交行為罪未遂、成年人故意對少年犯恐嚇危害安全罪，
    客觀上均難認情堪憫恕。被告上訴請求依刑法第59條減刑，
    核無理由（最高法院97年度台上字第213號判決、99年度台
    上字第5999號判決參照）。
(二)刑法第59條「得『酌』量減輕其刑」應當有別於刑法第66條「
    減輕其刑」的法律效果。所犯引誘使少年製造猥褻行為電子
    訊號罪，原審引用刑法第59條，幾乎依最大幅度直接減刑1/
    2，已經從輕量刑；法定刑1年以上7年以下有期徒刑之引誘
    少年為有對價性交行為罪，已經依刑法第25條第2項規定，
    從法定刑最低度向下以最大幅度寬減刑罰，量處7月有期徒
    刑；成年人故意對少年犯恐嚇危害安全罪，必須依兒童及少
    年福利與權益保障法第112條第1項加重其刑，得加重
　　1/2 而原判決從最低度刑，量處4月有期徒刑；甚至對於不
    得易科罰金之兩罪，定執行刑再減除3月有期徒刑。原審科
    刑已極力向被告傾斜，量處最低刑度；而被告於109年7月10
    日，本案偵查分案，同年9月25日、12月7日又遭查獲觸犯兒
    童及少年性剝削防制條例案件偵查分案，有本院被告前案紀
    錄表可憑，一再觸犯兒童及少年性剝削犯行，嚴重侵犯未成
    年人身心健全成長。原審已知悉被告另觸犯相類兒童及少年
    性剝削防制條例犯行，經起訴、判決有罪(原審卷第21、103
    至109、162-1至162-9頁)仍然極力為被告想方設法從輕量刑
    ，而被告依然上訴並且指摘原判決「認事用法有所違誤」、
    「量刑顯有過重，而有違誤」、「有判決不備理由之違法」
    （本院卷第25、27、29頁）顯無理由。
(三)被告辯稱深知悔悟，母親罹癌，請求輕判以照顧母親；然而
    被告的家庭情狀，顯然對被告並無約制力。所犯3案(另2案
    ，分別經本院110年上訴字第3133號判決定執行刑有期徒刑1
    年9月、原審110訴字第95號判決有期徒刑3年2月）雖然實行
    於同一年(109年7月、9月、12月)相類行為態樣；但被害人
    不同，犯行時間、手段各具獨立性，犯意各別，行為互異，
    本屬不同犯罪、不同案件。因犯罪行為陸續揭發，前後案偵
    查起訴時間各異，以致判決時間不同，事屬必然。被告一犯
    再犯，另案違反兒童及少年性剝削防制條例案件均經判處有
    期徒刑，如上所述，不符合緩刑要件，更非應/得從輕量刑
    的理由。
(四)被告辯稱另2案均已和解，足認量刑情狀已經變更，請求從
    輕量刑，核與本案無關。本案並無新產生得以減輕刑罰事由
    ，被告上訴指摘原審量刑過重，請求從輕量刑，並無理由，
    應予駁回。
據上論斷，依刑事訴訟法第373條、第368條，判決如主文。
本案經檢察官盧奕勳提起公訴，檢察官蔡麗清到庭執行職務。
中　　華　　民　　國　　111 　年　　4 　　月　　28　　日
  　　　　　　　　　刑事第十四庭審判長法　官  黃斯偉
　  　　　　　　　　　　　　　  　　  法　官  許泰誠
    　　　　　　　　　　　　　　  　  法　官  郭豫珍
以上正本證明與原本無異。
如不服本判決，應於收受送達後20日內向本院提出上訴書狀，其
未敘述上訴之理由者並得於提起上訴後20日內向本院補提理由書
（均須按他造當事人之人數附繕本）「切勿逕送上級法院」。
                                      書記官  葉書豪
中　　華　　民　　國　　111 　年　　4 　　月　　28　　日
附件：原判決
臺灣桃園地方法院刑事判決　　　　　　 109年度訴字第1133號
公　訴　人　臺灣桃園地方檢察署檢察官  
被　　　告　甲○○　
                    
                    
選任辯護人　王明偉律師（法扶律師）
上列被告因違反兒童及少年性剝削防制條例等案件，經檢察官提
起公訴（109 年度偵字第21146 號），本院判決如下：
    主  文
甲○○犯引誘少年為有對價之性交行為未遂罪，處有期徒刑柒月
；又犯引誘使少年製造猥褻行為之電子訊號罪，處有期徒刑壹年
捌月；又犯成年人故意對少年犯恐嚇危害安全罪，處有期徒刑肆
月，如易科罰金，以新臺幣壹仟元折算壹日。不得易科罰金部分
，應執行有期徒刑貳年。
未扣案甲女所製造之猥褻電子訊號數位照片參張及扣案如附表編
號一所示之物均沒收。
    事  實
一、甲○○為成年人，於民國108 年8 月中旬透過社群軟體INSTER
     GRAM 結識甲女（00年00月生，代號AE000-Z000000000之女
    子，真實姓名年籍詳卷），並進而透過通訊軟體LINE暱稱「
    不單純」、「田田」等帳號與甲女聯繫，竟分別為下列行為
    ：
  ㈠甲○○明知甲女係12歲以上未滿18歲之少年，基於引誘使少年
    為有對價性交行為之犯意，於108 年8 月14日下午4 時23分
    許，透過通訊軟體LINE暱稱「不單純」發送訊息予甲女，表
    示可替其媒介與他人為性交易（然卷內無積極證據佐證甲○○
    此部分確有媒介A 女與他人為性交易之犯意），並先以支付
    新臺幣（下同）3,000 元之代價「試車」（即發生性行為之
    意）等語，引誘甲女與其為有對價之性交行為，然因甲女嗣
    後反悔（詳如後述）並報警而未得逞。
  ㈡甲女應允後，甲○○為防甲女事後反悔，又再基於引誘使少年
    製造猥褻行為電子訊號之犯意，於同日下午9 時16分許，透
    過通訊軟體LINE暱稱「不單純」向甲女要求拍攝自身裸露身
    體之照片並傳送予其，甲女遂於8 月15日3 時許傳送裸露胸
    部及下體之數位相片3 張予甲○○，甲○○嗣於108 年8月21日
    匯款3,000 元予甲女。
  ㈢嗣甲女未依約與甲○○完成上開性交易，於甲○○要求退還3,000
     元款項時亦一再塘塞推託，甲○○另基於恐嚇危害安全之犯
    意，於108 年9 月25日22時17分許，透過通訊軟體LINE暱稱
    「田田」發送內容為「我叫哥哥直接賣吧…我幫不了你了」
    、「○○生裸照超值錢」之訊息恫嚇甲女，使甲女收到上開訊
    息後心生畏懼，致生危害於安全。後甲女報警處理，經警方
    循線查獲甲○○，始悉上情。
二、案經臺灣桃園地方檢察署檢察官指揮桃園市政府警察局婦幼
    警察隊報告後偵查起訴。
    理  由
壹、程序事項：
一、按宣傳品、出版品、廣播、電視、網際網路或其他媒體不得
    報導或記載有被害人之姓名或其他足以識別身分之資訊。行
    政及司法機關所製作必須公開之文書，不得揭露足以識別前
    項被害人身分之資訊。兒童及少年性剝削防制條例第14條第
    1 項、第2 項前段分別定有明文。次按兒童及少年福利與權
    益保障法第69條第1 項第4 款、第2 項亦規定，司法機關所
    製作必須公開之文書，除有其他法律特別規定之情形外，不
    得揭露足以識別刑事案件、少年保護事件之當事人或被害人
    之兒童及少年身分之資訊。查本件被告甲○○所犯之罪，屬上
    開規定之罪，且被害人甲女於案發時為未滿18歲之少年，因
    本院所製作之本案判決係屬必須公示之文書，為避免被害人
    甲女之身分遭揭露，依上開規定，對於甲女之姓名、年籍資
    料等足資識別甲女身分之資訊，僅記載為代號（真實姓名及
    年籍詳兒少性剝削案件專用代號與真實姓名對照表）或予以
    隱匿，核先敘明。
二、證據能力
  ㈠本判決所引用被告以外之人於審判外之言詞或書面陳述，均
    經本院於審理時當庭直接提示而為合法調查，檢察官、被告
    甲○○及其辯護人於本院準備程序時均同意有證據能力（見本
    院卷第39頁），本院審酌前開證據作成或取得狀況，均無非
    法或不當取證之情事，亦無顯不可信情況，故認為適當而均
    得作為證據。是前開證據，依刑事訴訟法第159 條之5 第1 
    項規定，均具有證據能力。
  ㈡本院下列所引用之非供述證據，均與本件事實具有自然關連
    性，且核屬書證、物證性質，又查無事證足認有違背法定程
    序或經偽造、變造所取得等證據排除之情事，復經本院依刑
    事訴訟法第164 條、第165 條踐行物證、書證之調查程序，
    依刑事訴訟法第158 條之4 反面解釋及第159 條之4 之規定
    ，應認均有證據能力。
貳、實體事項
一、上開犯罪事實，業據被告甲○○於警詢、偵查、本院準備及審
    判程序時均坦承不諱（見偵卷第7-13、15-19 、209 -215頁
    ；本院卷第38、157 頁），核與證人即被害人甲女於警詢及
    偵查中之證述大致相符（見偵卷第81-99 頁），並有桃園市
    政府警察局婦幼警察隊偵辦代號E000-Z000000000 遭性剝削
    防治條例案偵查報告、被告以「不單純」與被害人間之通訊
    軟體對話記錄、被告以「田田」與被害人間之通訊軟體對話
    記錄、被告與被害人間IG訊息翻拍照片、桃園市政府警察局
    婦幼警察隊搜索扣押筆錄、扣押物品目錄表在卷可稽（見他
    卷第5 、11-27 、00-00 00-00 、81-83 頁，偵卷第00-000
    0-00頁），並有附表編號1 所示物品扣案為證，足認被告之
    任意性自白應與事實相符，從而，本案事證明確，被告上開
    犯行，堪以認定，應依法論科。
二、論罪科刑：
  ㈠查甲女係00年00月生，有兒少性剝削案件專用代號與真實姓
    名對照表在卷可考（見不公開他字卷第1 頁），其於本件案
    發時係14歲以上未滿16歲之女子，自屬兒童及少年福利與權
    益保障法第2 條所稱之少年。
  ㈡按電子訊號可分為數位訊號及類比訊號，如行為人以行動電
    話或電子數位機器所拍攝之裸照、性交影片等，係利用影像
    感應功能，將物體所反射的光轉換為數位訊號，壓縮後儲存
    於內建的記憶體或是記憶卡上，再透過電子視覺化顯示器，
    讓電子訊號可以被視覺化在顯示器上輸出，在無證據證明該
    等數位訊號業已經過沖洗或壓製之過程而成為實體之物品（
    如錄影帶、光碟、相紙等），該行為人所拍攝或製造者，應
    僅屬於「電子訊號」。
  ㈢刑法分則加重刑罰之規定，係就常態之犯罪類型，變更其罪
    型，加重其法定刑，而成為另一獨立之罪，其罪名及構成要
    件與常態犯罪之罪名及構成要件應非相同，有罪之判決書，
    自應諭知其罪名及構成要件；又兒童及少年福利與權益保障
    法第112 條第1 項前段，係屬刑法分則加重之性質，非僅單
    純之刑度加重，即其構成要件亦與常態犯罪之罪型不同，為
    一獨立之犯罪構成要件（最高法院72年台上字第6785號判例
    、最高法院92年第1 次刑事庭會議決議、99年度台上字第11
    28號判決亦同此意旨）。查被告於本案行為時係成年人，而
    本案告訴人甲女於被告為上開犯罪事實一㈢所示恐嚇危害安
    全犯行時為滿14歲以上未滿15歲之人，屬兒童及少年福利與
    權益保障法第2 條所稱之少年業如前述。又被告為上開犯行
    前，已知悉甲女為少年，是被告對甲女為犯罪事實一㈢所示
    恐嚇危害安全犯行，自屬故意對少年為恐嚇危害安全犯罪。
  ㈣核被告就犯罪事實一㈠所為，係犯兒童及少年性剝削防制條例
    第32條第5 項、第1 項之引誘少年為有對價之性交行為未遂
    罪；就犯罪事實一㈡所為，係犯兒童及少年性剝削防制條例
    第36條第2 項之引誘使少年製造猥褻行為電子訊號罪；就犯
    罪事實一㈢所為，係犯兒童及少年福利與權益保障法第112 
    條第1 項前段、刑法第305 條第1 項之成年人故意對少年犯
    恐嚇危害安全罪。
  ㈤被告於犯罪事實一㈡所示之密接時間，製造甲女猥褻行為之電
    子訊號；於犯罪事實一㈢所示之密接時間，以言詞恐嚇甲女
    ，均係於密切接近之時間所為，侵害之法益同一，顯係被告
    基於同一犯意而為之數個舉動，各行為之獨立性極為薄弱，
    依一般社會健全觀念難以強行分離，顯分別係基於一個接續
    犯意所為，為接續犯，而分別僅論以一引誘使少年製造猥褻
    行為電子訊號罪及恐嚇危害安全罪。
  ㈥被告所為上開各犯行間，犯意各別，行為互殊，應予分論併
    罰。
  ㈦按成年人教唆、幫助或利用兒童及少年犯罪或與之共同實施
    犯罪或故意對其犯罪者，加重其刑至二分之一。但各該罪就
    被害人係兒童及少年已定有特別處罰規定者，從其規定。兒
    童及少年福利與權益保障法第112 條第1 項定有明文。是被
    告就犯罪事實欄一㈢所示成年人故意對少年犯恐嚇危害安全
    部分所為，應依兒童及少年福利與權益保障法第112 條第1
    項前段規定加重其刑。另被告就犯罪事實一㈠所犯兒童及少
    年性剝削防制條例第32條第5 項、第1 項、就犯罪事實一㈡
    所犯修正前兒童及少年性剝削防制條例第36條第2 項，雖亦
    均係對少年故意犯罪，然上開規定均係以被害人年齡設有特
    別規定，依兒童少年福利與權益保障法第112 條第1 項但書
    規定，均無庸再依該條前段規定予以加重處罰，附此敘明。
  ㈧被告就犯罪事實一㈠所為，已著手於引誘少年為有對價之性交
    行為之實行，然未發生使少年為有對價性交行為之實害結果
    ，為未遂犯，爰依刑法第25條第2 項規定，減輕其刑。
  ㈨按刑法第59條規定，犯罪之情狀顯可憫恕，認科以最低度刑
    仍嫌過重者，得酌量減輕其刑，所謂犯罪之情狀可憫恕，係
    指裁判者審酌刑法第57條各款所列事項以及其他一切與犯罪
    有關之情狀之結果，認其犯罪足堪憫恕而言。被告所犯兒童
    及少年性剝削防制條例第36條第2 項之罪，其法定刑為3 年
    以上有期徒刑，然同為引誘使少年製造、被拍攝猥褻行為電
    子訊號或影片者，其犯罪原因動機、犯罪情節、造成危害社
    會之程度可能各有不同，本法對此類犯罪所制定之法定最低
    本刑卻為相同，故若審酌個案情狀，認為處以法定最低刑度
    以下，即可收懲儆之效，並足以達到防衛社會目的者，自非
    不可依客觀之犯行與主觀之惡性二者加以考量其情狀，是否
    有可憫恕之處，適用刑法第59條之規定酌量減輕其刑，期使
    個案裁判之量刑，能斟酌至當，符合比例原則。查被告就犯
    罪事實一㈡所為，侵害甲女之身心健全發展，固應予責難，
    然該等犯行係為3 年以上7 年以下有期徒刑之罪，不可謂不
    重，而考量被告於偵查、審理中始終坦承犯行，且已與被害
    人甲女達成調解，履行賠償，並獲得被害人之原諒，有本院
    110 年度附民移調字第429 號調解筆錄及110 年9 月14日審
    理筆錄在卷可參（見本院卷第139 、157-158 頁），復參酌
    本案電子訊號僅存在於被告與被害人間，尚無證據足認被告
    業已將之散布或提供他人觀覽，且猥褻電子訊號數位照片數
    量非鉅，論其情節、惡性並非重大不赦，依本案被告犯罪情
    節，本院認若處以上開法條之法定最低刑度，在客觀上猶嫌
    過重，容有情輕法重之虞，在客觀上尚足以引起一般之同情
    ，而有可堪憫恕之處，故就被告所犯犯罪事實一㈡部分，依
    刑法第59條之規定予以酌量減輕其刑。
  ㈩爰以行為人之責任為基礎，審酌被告明知甲女為少年，對於
    性自主能力及判斷能力均未臻成熟，竟利誘甲女為有對價之
    性交行為未遂、要求甲女自行拍攝裸露身體隱私部位照片供
    其觀看、復又持上開照片以為恐嚇犯行，嚴重違反法律保障
    未成年人身心健全成長之規範意旨，所為實不足取；惟念被
    告始終坦承犯行，且已與被害人甲女達成調解，履行賠償，
    並獲得被害人之原諒，有本院110 年度附民移調字第429 號
    調解筆錄及110 年9 月14日審理筆錄在卷可參（見本院卷第
    139 、157-158 頁），堪認已有悔意，兼衡其犯罪之動機、
    目的、犯罪手段、其於警詢自述之智識程度、家庭經濟狀況
    以及尚有以相同手法引誘其餘未成年少女拍攝猥褻照片等案
    件繫屬（本院110 訴字第95號）或經本院判決處刑（本院10
    9 年度訴字第1210號）之素行等一切情狀，分別量處如主文
    所示之刑，併就犯罪事實一㈢所示之罪，諭知易科罰金之折
    算標準。另就犯罪事實一㈠㈡所示不得易科罰金部分，定其應
    執行刑如主文所示。
  被告前因違反兒童及少年性剝削防制條例案件，經本院於110
     年5 月26日以109 年度訴字第1210號判決判處應執行有期
    徒刑2 年，有臺灣高等法院被告前案紀錄表在卷可查，是被
    告在本案判決前5 年內曾因故意犯罪受有期徒刑以上刑之宣
    告，即不合於刑法第74條第1 項所定之緩刑要件，不得宣告
    緩刑，是辯護人為被告請求依該條規定為緩刑宣告，尚難採
    憑。
三、沒收：
  ㈠按兒童及少年性剝削防制條例第36條第1 項至第4 項之物品
    ，不問屬於犯罪行為人與否，沒收之，同條例第36條第6 項
    定有明文。又對照刑法針對散布猥褻物品罪之沒收規定（第
    235 條第3 項），其標的包括「文字、圖畫、聲音或影像之
    附著物」及「物品」一節觀之，依體系解釋，兒童及少年性
    剝削防制條例第36條第6 項所稱「物品」應係指同條第1 至
    4 項規範猥褻行為之物品本身（即圖畫、照片、影片、影帶
    、光碟、電子訊號或其他物品）。經查，被告要求甲女拍攝
    之上揭數位照片，雖未扣案，惟該等電子訊號圖檔經傳送而
    留存於通訊軟體雲端，尚無證據證明上開電子訊號已經滅失
    ，是就該等數位照片，應依兒童及少年性剝削防制條例第36
    條第6 項之規定，不問屬於行為人與否，均宣告沒收之。
  ㈡扣案如附表編號1 所示物品，為被告所有，且供被告用以與
    甲女聯繫及讀取及儲存本案照片等情，為被告供述明確（見
    本院卷第149 頁），爰依刑法第38條第2 項前段之規定宣告
    沒收之。至於上開手機及SIM 卡內所含被害甲女之猥褻行為
    電子訊號部分，自涵蓋前揭沒收範圍，爰不另宣告沒收，併
    此敘明。
  ㈢扣案如附表編號2 至5 所示物品，被告否認為本案犯罪所用
    、所生或預備所用（見本院卷第頁149 ），亦無其他證據足
    認為與本案有關聯，爰不宣告沒收。
據上論斷，應依刑事訴訟法第299 條第1 項前段，判決如主文。
本案經檢察官盧奕勳提起公訴，檢察官高玉奇到庭執行職務。
中　　華　　民　　國　 110　　年　　10　　月　　22　　日
                  刑事第五庭  審判長法　官　呂世文
                                    法  官  陳郁融
                                    法  官  李敬之
以上正本證明與原本無異。
如不服本判決應於收受判決後20日內向本院提出上訴書狀，並應
敘述具體理由。其未敘述上訴理由者，應於上訴期間屆滿後20日
內向本院補提理由書(均須按他造當事人之人數附繕本)「切勿逕
送上級法院」。
                                    書記官　鐘柏翰
中　　華　　民　　國　 110　　年　　10　　月　　25　　日
中華民國刑法第305條
以加害生命、身體、自由、名譽、財產之事恐嚇他人，致生危害
於安全者，處 2 年以下有期徒刑、拘役或 9 千元以下罰金。
兒童及少年性剝削防制條例第32條
引誘、容留、招募、媒介、協助或以他法，使兒童或少年為有對
價之性交或猥褻行為者，處 1 年以上 7 年以下有期徒刑，得併
科新臺幣 3 百萬元以下罰金。以詐術犯之者，亦同。
意圖營利而犯前項之罪者，處 3 年以上 10 年以下有期徒刑，
併科新臺幣 5 百萬元以下罰金。
媒介、交付、收受、運送、藏匿前二項被害人或使之隱避者，處
1 年以上 7 年以下有期徒刑，得併科新臺幣 3 百萬元以下罰金
。
前項交付、收受、運送、藏匿行為之媒介者，亦同。
前四項之未遂犯罰之。
兒童及少年性剝削防制條例第36條
拍攝、製造兒童或少年為性交或猥褻行為之圖畫、照片、影片、
影帶、光碟、電子訊號或其他物品，處 1 年以上 7 年以下有期
徒刑，得併科新臺幣 1 百萬元以下罰金。
招募、引誘、容留、媒介、協助或以他法，使兒童或少年被拍攝
、製造性交或猥褻行為之圖畫、照片、影片、影帶、光碟、電子
訊號或其他物品，處 3 年以上 7 年以下有期徒刑，得併科新臺
幣 3 百萬元以下罰金。
以強暴、脅迫、藥劑、詐術、催眠術或其他違反本人意願之方法
，使兒童或少年被拍攝、製造性交或猥褻行為之圖畫、照片、影
片、影帶、光碟、電子訊號或其他物品者，處 7 年以上有期徒
刑，得併科新臺幣 5 百萬元以下罰金。
意圖營利犯前三項之罪者，依各該條項之規定，加重其刑至二分
之一。
前四項之未遂犯罰之。
第 1 項至第 4 項之物品，不問屬於犯罪行為人與否，沒收之。
兒童及少年福利與權益保障法第112條
成年人教唆、幫助或利用兒童及少年犯罪或與之共同實施犯罪或
故意對其犯罪者，加重其刑至二分之一。但各該罪就被害人係兒
童及少年已定有特別處罰規定者，從其規定。
對於兒童及少年犯罪者，主管機關得獨立告訴。
附表：
編號 物品名稱及數量  1 VIVO廠牌行動電話一支（含SIM 卡2 張，IMEI：000000000000000 ，門號：0000000000號 ）  2 電腦主機一台（0-000000）  3 行動硬碟（ADATA）1個。  4 聯邦銀行存摺（帳號：000000000000號）1 本。  5 中國信託銀行金融卡（帳號000000000000號）1 張